【裁判字號】    91,易,2090
【裁判日期】    920319
【裁判案由】    恐嚇
【裁判全文】
臺灣臺中地方法院刑事判決                        九十一年度易字第二九號
    公  訴  人  臺灣臺中地方法院檢察署檢察官
    被      告  丙○○
右列被告因恐嚇案件，經檢察官提起公訴（九十一年度偵字第五三七六號），本院判
決如左：
    主  文
丙○○連續以加害生命之事，恐嚇他人，致生危害於安全，處拘役參拾日，如易科罰
金，以參佰元折算壹日。
    事  實
一、丙○○因友人王現龍積欠新台幣（下同）五十萬八千元，迄未受清償，竟心生不
    滿，遷怒於王現龍之父母甲○○、乙○○○及其弟丁○○，而基於概括之犯意：
    (一)先於民國九十年十一月十二日前往台中縣神岡鄉○○路一五五○巷一二九號甲○○等三人之住處，同時向其等咆哮恐嚇：「欠錢不還，會衰一輩子，會絕子絕
    孫，很丟臉」、「不然買一些冥紙來燒一燒」，同時用力衝撞該住處之門，並多
    次口出「幹你娘」等穢語（公然侮辱部分未據告訴）；(二)復於九十一年二月十六
    日至上址，又對甲○○等三人咆哮恫稱：「新年頭欠錢不還，會衰一輩子，你以
    為警察局讓你靠，不然我弄一些手段，這邊站很穩，你爸數到十，還不出來，看
    要怎樣，不然你以後都不要出門，派出所你開的，還嗆，不出來要給你好看，不
    信，再試試看，不怕死的都出來，全村莊都倒楣，你以為叫警察就有效」等語，
    使得甲○○等三人因而心生畏懼，致生危害於其等生命之安全。
二、案經甲○○、乙○○○、丁○○訴由臺灣臺中地方法院檢察署檢察官偵查起訴。
    理  由
一、被告丙○○經本院訊問後，據其供稱確有於前述時間至告訴人等住處，欲索討王
    現龍所積欠之債務，但矢口否認前揭恐嚇之犯行，辯稱絕無出言恐嚇告訴人云云
    。經查：
    (一)依檢察官勘驗告訴人所提出之錄影帶三捲，得有結果者如左（見偵查卷第二０
      －二一頁）：
      1.九十年十一月二十五日錄影帶：「‧‧‧(二)第二段為九十年十一月二十九日
        十三時三十四分起錄影，有二人開一藍色自小客車至告訴人住處，下車後穿
        黃衣服之人用台語咆哮說：『欠錢不還，會衰一輩子，會絕子絕孫，很丟臉
        』等語數次，並口出『幹你娘』等穢語數次，同時用力撞告訴人住處之門，
        十三時三十七分並說：『不然買一些冥紙來燒一燒』（以上均用台語）。十
        三時三十八分二人駕車離去‧‧‧」。
      2.九十一年三月十七日錄影帶：「(一)第一段為九十一年三月十七日十八時二十
        五分起錄影，二人駕車前往告訴人住處，下車後分持二支手電筒，隨意照射
        ，該處大門緊閉。該二人與告訴人爭執，狗吠。一人以台語大聲咆哮說：『
        新年頭欠錢不還，會衰一輩子，‧‧‧，你以為警察局讓你靠，‧‧‧，不
        然我弄一些手段，‧‧‧，這邊站很穩，你爸數到十，還不出來，看要怎樣
        ，不然你以後都不要出門，‧‧‧，派出所你開的，還嗆，不出來要給你好
        看，不信，再試試看，不怕死的都出來，‧‧‧，全村莊都倒楣，‧‧‧，
        你以為叫警察就有效』等語，其中並夾雜台語『幹你娘』等穢語數十次。十
        八時四十五分警察到來，告訴人開門出現，雙方繼續爭執，十八時五十九分
        各自離去。（錄影結束）‧‧‧」。
    (二)又檢察官以前項勘驗所得質之被告，而據被告供述：「（問：你去的時候曾經
      說過『欠錢不還，會衰一輩子，會絕子絕孫，不怕恐的都出來，不然全庄都倒
      楣，你以為叫警察就有用』？）答：我沒有說最後一句」、「（問：你有『
      三字經』好幾十遍？）答：有」等語（見偵查卷第二六頁）。由是可見檢察官
      右開勘驗之結果，先後二次在告訴人住處前咆哮者，即為被告；故被告於本院
      審理時單純否認之辯解，尚無從為其有利之判斷。
    (三)而告訴人丁○○指稱被告曾分別於九十年六月二十五日上午十時三十分許、同
      年七月八日上午十一時十分許、同年十一月十二日晚上七時三十分許、同年十
      一月十三日晚上八時許、九十一年二月十二日、同年二月十六日至其住處等語
      （見偵查卷第二八－二九頁之訊問筆錄所載），因被告肯認無誤（見本院九十
      一年十二月十二日審判筆錄），足認屬實。故前開錄影帶所顯示被告前去之時
      間，分別為：九十年十一月二十九日十三時三十四分許，及九十一年三月十七
      日十八時二十五分許，即非正確。惟參告訴人丁○○於偵查中供稱：被告於九
      十年十一月十二日該次曾前去丟雞蛋、噴漆，及九十一年二月十六日（農曆大
      年初五）前去揚言「欠錢不還，衰一輩子」，還三字經（見偵查卷第二八－
      二九頁），較符檢察官所勘驗之結果，故前開(一)之1.、2.所載情節實際上應分
      別發生於九十年十一月十二日及九十一年二月十六日。
    (四)再者，觀被告先後於九十年十一月十二日及九十一年二月十六日至告訴人住處
      之言行，確有以加害生命之惡害通知告訴人，告訴人指訴其等因而感到相當恐
      懼，可予採信。被告所為既已使告訴人對生命深感不安，顯已達於危害安全之
      程度。此外，案外人王現龍積欠被告五十萬八千元之債務，亦有被告所提出之
      本票影本一紙在卷可證；被告顯因迄未受清償，心生不滿，遷怒於告訴人，而
      實施前述恐嚇行為。故本件事證明確，被告右開恐嚇告訴人等犯行，足可認定
      。
二、核被告丙○○所為，係犯刑法第三百零五條之恐嚇危害安全罪。其先後二次恐嚇
    之行為，時間緊接，所犯構成要件相同，顯係基於概括之犯意反覆為之，為連續
    犯，應以一罪論，並加重其刑。又其連續以一行為同時恐嚇告訴人等三人，構成
    同種想像競合犯，應依刑法第五十五條，論以一罪。查告訴人與王現龍雖有親屬
    關係，但並不因此亦對被告負清償債務之責，被告必須理解不能因本身之債權，
    而可不擇手段，恐嚇無辜之第三者；為促使被告能深切反省，兼之考量其行為動
    機，所實施恐嚇行為之激烈程度，及犯後態度等一切情狀後，乃量處如主文所示
    之刑，並諭知如易科罰金之折算標準。
據上論斷，應依刑事訴訟法第二百九十九條第一項前段，刑法第五十六條、第三百零
五條、第五十五條、第四十一條第一項前段，罰金罰鍰提高標準條例第一條前段、第
二條，判決如主文。
中      華      民      國      九十二      年      三      月  十九  日
                                        法  官  莊  深  淵
右正本證明與原本無異。
如不服本判決，應於送達後十日內向本院提出上訴狀（須附繕本），上訴於台灣高等
法院台中分院。
                                        書記官
中      華      民      國      九十二      年      三      月    十九  日
附錄論罪科刑法條
刑法第三百零五條：
(恐嚇危害安全罪)
以加害生命、身體、自由、名譽、財產之事，恐嚇他人致生危害於安全者，處二年以
下有期徒刑、拘役或三百元以下罰金。


司法院資訊處製作；財團法人民間司法改革基金會備份。
